臺灣苗栗地方法院民事裁定
105年度苗簡字第644號
上  訴  人
即  原  告  柳清日  
訴訟代理人  粘舜權律師
            柳榮松  
            柳聰棋  
被上訴人
即  被  告  李陳龍  
訴訟代理人  龔厚丞律師
上列當事人間請求拆屋還地事件，上訴人對於民國110年8月31日
本院第一審判決提起上訴，本院裁定如下：
    主  文
上訴人應於本裁定送達翌日起7日內，補繳第一審裁判費新臺幣1
,650元及第二審裁判費新臺幣3,810元，逾期未繳，即駁回上訴
。
    理  由
一、按提起民事第二審上訴，應依民事訴訟法第77條之16規定繳
    納裁判費，此為必須具備之程式，且為法院應依職權調查之
    事項。又上訴不合程式或有其他不合法之情形而可以補正者
    ，原第一審法院應定期間命其補正，如不於期間內補正，應
    以裁定駁回之，民事訴訟法第442條第2項定有明文。上開規
    定於簡易訴訟程序準用之，同法第436條之1第3項亦有明文
    。
二、經查：
（一）本件上訴人即原告於原審請求被上訴人即被告將如附表一
      所示土地上如附表一所示之地上物拆除，並將占用土地返
      還上訴人，訴訟標的價額經核定如附表一所示為新臺幣（
      下同）241,800元，應徵第一審裁判費2,650元，扣除上訴
      人前繳第一審裁判費1,000元，上訴人尚應補繳第一審裁
      判費1,650元。
（二）又本件上訴人提起上訴未繳納上訴裁判費，原審判決命被
      上訴人應將如附表一編號2所示土地上如原審判決附圖二
      藍色部分（面積3平方公尺）之地上物拆除，並駁回上訴
      人其餘部分之訴，是本件上訴人之上訴利益經核定如附表
      二所示為230,700元，應徵第二審裁判費3,810元。
（三）玆限上訴人於本裁定送達翌日起日7內如數向本院繳納，
      毋得延誤，逾期即駁回其上訴。　　
三、爰依首揭規定裁定如主文。
中　　華　　民　　國　　110 　年　　11 　 月　　16　　日
                  民事第一庭  法  官  何星磊
以上正本係照原本作成
如不服本裁定關於核定訴訟標的價額部分，應於送達後10日內向
本院提出抗告狀，並繳納抗告費新臺幣1,000 元；其餘關於命補
繳裁判費部分，不得抗告。
                              書記官  李宜娟
中　　華　　民　　國　　110 　年　　11  　月　　16　  日
附表一：
編號 上訴人主張被上訴人地上物占用之土地地號 （苗栗縣苑裡鎮房南段） 地上物 合計占用 面積 （㎡） 起訴時公告土地現值 (元/ ㎡)  價　　額 （新臺幣，元以下四捨五入） 1 573-1地號土地 原審判決附圖一（下稱附圖一）編號A部分之空地（含圍牆，面積60平方公尺） 95 2,000元 190,000元    附圖一編號B部分之鐵皮棚架（面積35平方公尺）    2 573地號土地 附圖一編號B部分之鐵皮棚架（面積4平方公尺） 14 3,700元 51,800元    附圖一編號C部分之磚造建物（面積10平方公尺）                                              合計     241,800元 

附表二：
編號 上訴人主張被上訴人地上物占用之土地地號 （苗栗縣苑裡鎮房南段） 上訴人於原審敗訴部分面積 （㎡） 起訴時公告土地現值 (元/ ㎡)  價　　額 （新臺幣，元以下四捨五入） 1 573-1地號土地 95 2,000元 190,000元       2 573地號土地 11 3,700元 40,700元                                             合計    230,700元